【裁判字號】    98,破抗,2
【裁判日期】    980317
【裁判案由】    宣告破產
【裁判全文】
臺灣高等法院高雄分院民事裁定           98年度破抗字第2號
抗  告  人  甲○○
上列抗告人因聲請宣告破產事件，對於民國98年1 月23日臺灣高
雄地方法院97年度破字第61號所為裁定提起抗告，本院裁定如下
：
    主  文
抗告駁回。
抗告程序費用由抗告人負擔。
    理  由
一、本件聲請及抗告意旨略以：伊無固定職業，以打零工維生，
    因入不敷出而向各銀行辦理信用卡借款，致積欠國泰世華銀
    行等銀行新台幣（下同）219 萬5739元。伊雖無任何財產，
    而無法依消費者債務清償條例聲請更生或清算，但伊父乙○
    ○願贈與伊25萬元，俾供清償債務，且破產管理人費用，乙
    ○○亦願支付，爰聲請准予宣告破產。伊父出具切結書之真
    意，係指破產管理人之費用4 萬元，伊父自願另行支付，並
    不包括在贈與金額25萬元之內，原審未傳訊伊與乙○○查明
    ，逕駁回伊之聲請，顯有違誤，為求予廢棄原裁定等語。
二、按破產法第57條規定，債務人不能清償債務者，固得宣告破
    產。惟如債務人無財產可構成破產財團，或債務人之財產不
    敷清償破產財團費用及財團債務時，倘仍進行破產程序，債
    務人無從依破產程序清理其債務，反而徒增財團費用之支出
    ，其破產程序即毫無實益，參照司法院25年院字第1505號解
    釋意旨，自應以裁定駁回其聲請。
三、本件抗告人迄今積欠國泰世華銀行等多家銀行計219 萬5739
    元之債務，而抗告人名下並無任何財產，亦無固定職業及收
    入，業經抗告人自承明確，並提出財產狀況說明書、財政部
    台灣省南區國稅局94年至96年度綜合所得稅各類所得資料清
    單等件為證。抗告人主張伊父願贈伊25萬元，破產管理人之
    費用4 萬元伊父亦願另行支付，固提出贈與契約書、台新銀
    行綜合存款存摺影本為證。惟查該贈與契約書上雖載明乙○
    ○與抗告人於97年9 月約定由乙○○贈與抗告人25萬元，惟
    依抗告人所提乙○○有25萬元存款證明之台新銀行綜合存款
    存摺影本顯示，乙○○於97年7 月9 日存款25萬元，定期1
    年，於98年7 月9 日始到期，可見乙○○未將該25萬元交付
    抗告人，此由抗告人自承其名下無財產乙情自明。故難認抗
    告人有25萬元資產而足以構成破產財團。再依抗告人提出由
    乙○○出具之切結書，載明抗告人苟宣告破產，乙○○願意
    給付破產管理人費用等情，足認乙○○願給付破產管理人費
    用，係以法院准宣告抗告人破產為停止條件，則在此條件成
    就前，乙○○願給付破產管理人費用4 萬元之約定既尚未生
    效，自不得認抗告人有此4 萬元資產而可供列入破產財團。
    是抗告人無財產可構成破產財團，依前開說明，無從依破產
    程序清理其債務。從而，抗告人聲請宣告破產，無宣告破產
    之實益，不應准許。原裁定駁回抗告人之聲請，理由雖有部
    分不同，惟結論相同，仍應予維持。抗告人猶執前詞指摘原
    裁定不當，求予廢棄，為無理由，應予駁回。
四、據上論結，本件抗告為無理由，應依破產法第5 條，民事訴
    訟法第495 條之1 第1 項、第449 條第1 、2 項、第95條、
    第78 條 ，裁定如主文。
中    華    民    國    98    年    3     月    17    日
                            民事第六庭
                                審判長法官  許明進
                                法      官  李炫德
                                法      官  徐文祥
以上正本證明與原本無異。
如不服本裁定應於送達後10日內向本院提出再抗告狀（並按他造
當事人之人數附繕本），並繳納再抗告費新臺幣1,000 元。
再為抗告僅得以適用法規顯有錯誤為理由，並應委任律師為代理
人。
中    華    民    國    98    年    3     月    17    日
                                書  記  官  呂素珍
附註：
抗告人之配偶、三親等內之血親、二親等內之姻親，或抗告人為
法人、中央或地方機關時，其所屬專任人員具有律師資格並經法
院認適當者，亦得為第三審代理人。
抗告人或其法定代理人具有律師資格者及前項情形，應於提起抗
告或委任時釋明之。


司法院資訊處製作；財團法人民間司法改革基金會備份。
